【裁判字號】    97,易,1724
【裁判日期】    971107
【裁判案由】    竊盜
【裁判全文】
臺灣彰化地方法院刑事判決              97年度易字第1724號
公  訴  人  臺灣彰化地方法院檢察署檢察官
被      告  甲○○
                    現於臺灣臺中監獄執行中
上列被告因竊盜案件，經檢察官提起公訴（97年度偵緝字第421
號），本院合議庭裁定改由受命法官獨任以簡式審判程序審理，
判決如下：
    主  文
甲○○共同犯攜帶兇器竊盜罪，累犯，處有期徒刑捌月。
    犯罪事實
一、甲○○前因違反毒品危害防制條例等案件，經本院分別於民
    國94年2 月4 日，以94年度易字第58號判處有期徒刑5 月，
    於94年6 月16日，以94年度訴字第920 號判處有期徒刑1 年
    ，均確定，嗣上開二罪接續執行，於95年9 月28日縮短刑期
    假釋，迄95年10月25日縮刑假釋期滿，視為已執行完畢論。
    詎其猶不知悔改，竟與真實姓名年籍不詳，綽號「大頭」即
    綽號「阿嘉」之成年男子，共同基於意圖為自己不法所有之
    犯意聯絡，於97年4 月2 日晚上8 時許，由甲○○駕駛不知
    情之詹永盛所有之車牌號碼QC—6597號自小貨車，搭載攜帶
    客觀上具有危險性並足供兇器使用之充電型小型砂輪機（未
    扣案）之「大頭」，前往位於彰化縣埔心鄉○○○路彰化農
    田水利會所屬之「柳仔溝南岸抽水站」，並推由「大頭」持
    上開充電型小型砂輪機將該處之白鐵製鐵門1 片（業經公訴
    人更正）鋸成兩段，甲○○則在車上把風、接應，得手後並
    與「大頭」共同將上開鐵門搬至車上；翌日並共同將上開鐵
    門載至彰化縣永靖鄉○○路188 號「新元隆資源回收行」，
    以新臺幣3,520 元之價格售予不知情之資源回收行負責人張
    裕訓，得款後朋分花用殆盡。嗣因警方前往上開資源回收場
    執行查贓勤務，調閱收受物品登記簿，始循線查知上情。
二、案經彰化縣警察局員林分局報請臺灣彰化地方法院檢察署檢
    察官偵查起訴。
    理  由
一、按除被告所犯為死刑、無期徒刑、最輕本刑為3 年以上有期
    徒刑之罪或高等法院管轄第一審案件者外，於刑事訴訟法第
    273 條第1 項程序進行中，被告先就被訴事實為有罪之陳述
    時，審判長得告知被告簡式審判程序之旨，並聽取當事人、
    代理人、辯護人及輔佐人之意見後，裁定進行簡式審判程序
    ；除簡式審判程序、簡易程序及第376 條第1 款、第2 款所
    列之罪之案件外，第一審應行合議審判，刑事訴訟法第273
    條之1 第1 項、第284 條之1 分別定有明文。本件被告甲○
    ○所犯係死刑、無期徒刑、最輕本刑為3 年以上有期徒刑或
    高等法院管轄第一審案件以外之罪，並於本院行準備程序時
    就被訴事實為有罪之陳述，本院合議庭依前揭規定，經評議
    結果，裁定改由受命法官獨任行簡式審判程序，先予敘明。
二、上開犯罪事實，業據被告甲○○於本院審理時坦承不諱，核
    與證人張裕訓、陳肇參於警詢時之證述均相符；此外，復有
    彰化縣警察局員林分局扣押筆錄、扣押物品目錄表、贓物認
    領保管單、車籍查詢－基本資料詳細畫面及現場照片等件附
    卷可稽，足認被告之自白應與事實相符。從而，本件事證已
    臻明確，被告上開犯行洵堪認定。
三、按刑法第321 條第1 項第3 款之攜帶兇器竊盜罪，係以行為
    人攜帶兇器竊盜為其加重條件。此所謂兇器，其種類並無限
    制，凡客觀上足對人之生命、身體、安全構成威脅，具有危
    險性之兇器均屬之。且祇須行竊時攜帶此種具有危險性之兇
    器為已足，並不以攜帶之初有行兇之意圖為必要（最高法院
    79年臺上字第5253號判例參照）。本件被告2 人為上開犯行
    所攜帶之充電型小型砂輪機，為金屬製品，質地堅硬，客觀
    上足以對人之生命、身體、安全構成威脅，具有危險性，自
    屬兇器；是核被告甲○○所為，係犯刑法第321 條第1 項第
    3 款攜帶兇器之加重竊盜罪；其與真實姓名年籍不詳，綽號
    「大頭」即綽號「阿嘉」之成年男子，有犯意聯絡及行為分
    擔，為共同正犯。又被告前因違反毒品危害防制條例等案件
    ，經本院分別於94年2 月4 日，以94年度易字第58號判處有
    期徒刑5 月，於94年6 月16日，以94年度訴字第920 號判處
    有期徒刑1 年，均確定，嗣上開二罪接續執行，於95年9 月
    28日縮短刑期假釋，迄95年10月25日縮刑假釋期滿，視為已
    執行完畢論等情，有臺灣高等法院被告前案紀錄表附卷可稽
    ，其於徒刑之執行完畢後，5 年內故意再犯本案有期徒刑以
    上之各罪，為累犯，應依刑法第47條第1 項之規定，加重其
    刑。爰審酌被告正值青壯年，不思以正當途徑掙取金錢，圖
    以不勞而獲之方式獲取財物，犯罪動機及目的均非良善，且
    被告以攜帶兇器之方式竊盜財物，對被害人之人身安危及財
    產之危害，不無潛在威脅，惡性較普通竊盜更為重大，及斟
    酌被告犯後坦承犯行，態度良好，所竊財物價值非鉅，並已
    由被害人領回等一切情狀，量處如主文所示之刑。末按，被
    告2 人犯本罪所用之充電型小型砂輪機，未據扣案，復無證
    據證明尚未滅失，且非違禁物，為免將來執行困擾，爰不予
    以諭知沒收。
據上論斷，應依刑事訴訟法第273 條之1 第1 項、第299 條第1
項前段，刑法第28條、第321 條第1 項第3 款、第47條第1 項，
判決如主文。
中    華    民    國    97    年    11    月    7     日
                        刑事第七庭    法  官  戰諭威
以上正本證明與原本無異。
如不服本判決，應於判決送達後10日內，向本院提出上訴狀（ 須
附繕本 ）。
告訴人或被害人對於判決如有不服具備理由請求檢察官上訴者，
其上訴期間之計算係以檢察官收受判決正本之日期為準。
中    華    民    國    97    年    11    月    7    日
                                      書記官  陳佳宏
附錄本案論罪科刑法條：
中華民國刑法第321條：
犯竊盜罪而有左列情形之一者，處6 月以上、5 年以下有期徒刑
：
一  於夜間侵入住宅或有人居住之建築物、船艦或隱匿其內而犯
    之者。
二  毀越門扇、牆垣或其他安全設備而犯之者。
三  攜帶兇器而犯之者。
四  結夥三人以上而犯之者。
五  乘火災、水災或其他災害之際而犯之者。
六  在車站或埠頭而犯之者。
前項之未遂犯罰之。


司法院資訊處製作；財團法人民間司法改革基金會備份。
